臺灣高等法院刑事裁定
110年度聲字第3480號
聲  請  人
即  受刑人  王彩衫


上列聲明異議人即受刑人因背信案件，對於臺灣臺北地方檢察署
檢察官執行之處分（臺灣臺北地方檢察署110年度執字第3441號
），聲明異議，本院裁定如下：
    主  文
聲明異議駁回。
    理  由
一、聲明異議意旨略以：聲明異議人即受刑人王彩衫前因背信案
    件，經本院以108年度上易字第349號判決判處有期徒刑8月
    ，沒收犯罪所得新臺幣（下同）980萬元確定，嗣經臺灣臺
    北地方檢察署檢察官以110年度執字第3441號執行命令命受
    刑人入監服刑，並命犯罪所得應一併繳納。然本案判決計算
    犯罪所得之方式，係以系爭房屋賣價1150萬元減去出賣時尚
    未清償完畢之貸款170萬元，認差額980萬元為其犯罪所得，
    忽略其取得房屋亦有成本，其實際獲得之利益為243萬元（
    計算方式：賣價1150萬元-頭期款170萬元-貸款720萬元＝243
    萬元），故其犯罪所得僅有243萬元，檢察官之執行命令命
    其應繳納980萬元，顯屬違誤，為此聲明異議云云。
二、按刑事訴訟法第484條規定，受刑人或其法定代理人或配偶
    以檢察官執行之指揮為不當者，得向諭知該裁判之法院聲明
    異議。所稱「檢察官執行之指揮不當」，係指檢察官有積極
    執行指揮之違法及其執行方法有所不當等情形而言；又判決
    確定後即生效力，檢察官如依確定判決內容為指揮執行，自
    難指檢察官執行之指揮為違法或其執行方法不當（最高法院
    95年度台抗字第486號裁定、100年度台抗字第936號裁定意
    旨參照）。又刑罰之執行，由檢察官依指揮書附具之裁判書
    為之，刑事訴訟法第457條第1項、第458條規定至明，故除
    因違法情事而經非常上訴或再審程序加以撤銷或變更者外，
    法院之確定判決或定應執行刑之確定裁定均有其執行力，檢
    察官應據以執行（最高法院77年度台抗字第741號裁定、101
    年度台抗字第301號裁定意旨參照）。從而，法院之確定裁
    判於變更前，檢察官據以執行，其執行之指揮即難認有違法
    或不當。　　
三、經查：受刑人因背信罪案件，經本院以108年度上易字第349
    號判決判處有期徒刑8月，並諭知未扣案之犯罪所得新臺幣9
    80萬元沒收，於全部或一部不能沒收或不宜執行沒收，追徵
    其價額，該案已於110年5月6日確定，並由臺灣臺北地方檢
    察署檢察官以110年度執字第3441號執行指揮書指揮執行，
    有上開判決、本院被告前案紀錄表及臺灣臺北地方檢察署執
    行傳票命令附卷足參。觀之前揭執行傳票命令（見本院卷第
    7頁）上係記載「犯罪所得應一併繳納」，是檢察官依本院
    上開確定判決內容為指揮執行，命受刑人應一併繳納犯罪所
    得，揆諸前揭說明，其執行之指揮即難認有違法或不當。受
    刑人針對確定判決之內容及實體審查事項為爭執，非屬聲明
    異議程序可得審酌事項，其聲明異議，為無理由，應予駁回
    。
據上論斷，依刑事訴訟法第486條，裁定如主文。　　
中　　華　　民　　國　 110　　年　　 9　　月　　30　　日
　　　　　　    　　刑事第二庭  審判長法　官  遲中慧  
    　　　　　　　　　　　　　　　　  法　官  邱筱涵
    　　　　　　　　　　　　　　　　  法　官  李世華
以上正本證明與原本無異。
不得抗告。
                                      書記官  陳盈芝
中　　華　　民　　國　　110 　年　　10　　月　　1 　　日